最　高　行　政　法　院　裁　定
　　　　　　　　　　　　　94年度裁字第02046號
聲　請　人　鑫利昌國際貿易有限公司
代　表　人　甲○○
　　　　　　　　　　　　　送達.
　　　　　　　　　　　　　市○.
上列聲請人因與相對人財政部高雄關稅局間虛報進口貨物事件，
聲請人對本院中華民國93年8月12日93年度裁字第982號裁定，聲
請再審。本院裁定如下：
　　主  文
再審之聲請駁回。
再審訴訟費用由聲請人負擔。
　　理  由
一、按當事人對於本院所為裁定聲請再審，必須原裁定具有行政
    訴訟法第283條準用同法第273條第1項所列各款情形之一者
    或第2項之規定，始得為之。本件聲請人聲請再審，係依同
    法條第1項第1款事由，而該款規定：「適用法規顯有錯誤者
    」，係指原裁定所適用之法規與該案應適用之現行法規相違
    背或與解釋、判例有所牴觸者而言，至於法律上見解之歧異
    ，聲請人對之縱有爭執，要難謂為適用法規顯有錯誤，而據
    為聲請再審之理由。
二、本件聲請再審意旨略謂：本案癥結點即在於系爭使用過之電
    腦螢幕進口時，其稅則號別為何？此需依據「中華民國海關
    進口稅則」為核定之依據。而依據關稅法施行細則第2條規
    定：「本法或海關進口稅則遇有修正時，其條文或稅率之適
    用，依下列規定：「一、進口貨物，以其運輸工具進口日為
    準」、第9條第2項規定：「前項變更後之預先審核稅則號別
    ，涉及貨物輸入規定者，應依貨物進口時之相關輸入規定辦
    理」，即揭示進口貨物應以進口當時之日，已存在並生效之
    法規為依據，以決定系爭貨物之稅則號別，而非貨物進口後
    ，海關於事後審查時之稅則號別為準，與另案行政院環保署
    基於廢棄物清理法所為之函示及處罰並無必然關聯，蓋縱使
    前案最高行政法院維持原審判決而駁回上訴，然此或許係牽
    涉到該案是否具有原則性之法律見解？且縱使該案認定系爭
    使用過之電腦螢幕屬於廢棄物，於本案情形相對人仍須受到
    行政自我拘束原則之規範，故本件訴訟與另案訴訟並無行政
    訴訟法第177條行政訴訟之裁判以另案行政訴訟法律關係是
    否成立為據之關係，故無裁停止執行之必要」；況依該法條
    第2項規定，係「行政爭訟」而非「行政法院裁判」，足證
    鈞院原裁定之違誤等語，資以論據。
三、經查，兩造間因虛報進口貨物事件，繫屬原審法院 (93年度
    訴字第326號)，原審法院於民國93年6月24日以93年度訴字
    第326號裁定 (以下稱原審裁定)，依行政訴訟法第177條規
    定意旨，以該案件於該院92年度簡字第317號廢棄物清理法
    事件判決確定前，停止訴訟程序。聲請人不服，提起抗告，
    本院93年度裁字第982號裁定 (以下稱原裁定)係以：有其他
    行政爭訟牽涉行政訴訟之裁判者，行政法院既得在該其他行
    政爭訟終結前，以裁定停止訴訟程序，則抗告意旨以其對法
    律上見解之歧異，指摘原審裁定違誤，尚難認為有理由為由
    ，駁回聲請人之抗告，維持原審裁定，核其認事、用法尚無
    違誤。另按「行政訴訟之裁判須以民事法律關係是否成立為
    準據，而該法律關係已經訴訟繫屬尚未終結者，行政法院應
    以裁定停止訴訟程序。除前項情形外，有民事、刑事或其他
    行政爭訟牽涉行政訴訟之裁判者，行政法院在該民事、刑事
    或其他行政爭訟終結前，得以裁定停止訴訟程序。」行政訴
    訟法第177條定有明文。上開條文中所謂行政爭訟，包括訴
    願程序及行政訴訟程序；且是否有裁定停止訴訟程序之必要
    ，賦與行政法院裁量之權。本件原審法院以繫屬該院兩造間
    93年度訴字第326號虛報進口貨物事件之裁判，須以聲請人
    報運進口之使用過之電腦顯示器，是否為有害事業廢棄物，
    屬混合五金廢料為準據。而聲請人進口系爭電腦顯示器，另
    涉及違反廢棄物清理法第38條第1項規定，經高雄市政府環
    境保護局依同法第53條第3款規定處聲請人新台幣6萬元罰鍰
    ，聲請人不服，提起行政爭訟，並經原審法院92年度簡字第
    317號判決聲請人敗訴，經聲請人提起上訴，繫屬本院為由
    ，停止該院93年度訴字第326號乙案訴訟程序。原審法院上
    開裁量理由，核無違誤，本院原裁定予以維持，亦無違法。
    況聲請人對原審法院92年度簡字第317號判決提起之上訴，
    亦經本院94年度裁字第1080號裁定駁回上訴確定在案，原審
    原停止之訴訟程序已可再開，本件再審之聲請，亦欠缺權利
    保護之必要。又聲請人對本院原裁定聲請再審為無理由，已
    詳如上開說明，則對原審裁定聲請再審部分，毋庸論述，併
    此明。綜上所述，本件聲請意旨，無非係其個人主觀法律
    見解，僅屬法律見解之歧異，原裁定自無適用法規錯誤之情
    形。則本件聲請難認為有理由，應予駁回。
據上論結，本件再審之聲請為無理由，爰依行政訴訟法第283條
、第278條第2項、民事訴訟法第95條、第78條，裁定如主文。
中    華    民    國    94    年     9    月    29    日
                  第二庭審判長法  官　廖　政　雄
                              法  官　林　清　祥
                              法  官　鍾　耀　光
                              法  官　姜　仁　脩
                              法  官　胡  國  棟
以  上  正  本  證  明  與  原  本  無  異
中    華    民    國    94    年    10   月     3     日
　　　　　　　　　　　　　　　書記官　莊　俊　亨
